# 关于劳务收入的确认，求助陈版

提问人：ying0518 时间：2013-01-10 15:35:04
回复 z239239 的帖子
合同约定支付的款项一旦支付，无论目标是否达成，不再退款。表明与首次收到的 200 万相关的风险和报酬只要已经提供劳务，就可以确认收入，与目标无关，只要有证据证明甲方已经提供了劳务，无需退款了，我理解可以在有证据表明已经开始提供劳务之日起确认收入，问题这个乙公司为什么会签订这样的合同条款？
达到A目标后 150 万，B目标后 150 万的合同约定表明甲乙双方对劳务的成果有约定的验收标准，虽然服务非一项单独的活动，而是一系列活动，但B目标未能完成不代表A任务收取的 150 万需还给乙公司，因此A任务和B任务更像是两个独立的劳务合同，如果无法合理预计合同总成本，分别以验收日确认收入。 个人理解，请陈版指正。

回答人：chenyiwei
基本赞同你的理解。但建议进一步了解一下：合同约定一开始就收入 200 万元并且后续不退的原因，主要是为了补偿什么。